臺灣板橋地方法院刑事附帶民事訴訟裁定
抗　告　人
即　債權人　Bonneteri.
　　　　　　（法商勃尼特西威龍公司）
代　表　人　Pirrre　Gr.
代　理　人　魏佩瑜
相　對　人
即　債務人　王秋鴻
　　　　　　美萬新企業股份有限公司
上　一　人
代　表　人　陳淑娥
上列抗告人因聲請假扣押事件，對於本院中華民國100年2月11日
100年度刑全字第4號刑事附帶民事訴訟裁定提起抗告，本院裁定
如下：
    主  文
抗告駁回。
    理  由
一、本件經本院審理結果，認第一審裁定認事、用法均無違誤，
    應予維持，並引用原審裁定之理由（如附件）。
二、抗告意旨略以：相對人即債務人於刑事偵、審期間，皆矢口
    否認其犯行，並悍然拒絕任何賠償，如今智慧財產法院之刑
    事、刑事附帶民事判決皆已作出，仍不願與抗告人洽商和解
    事宜，已可充分推認相對人等必將會為相關財產之移轉、變
    賣，以免償付之責；另抗告人頃獲知相對人王秋鴻近來出入
    中國大陸頻繁，有將事業重心移往他處，恐致使將來抗告人
    縱獲勝訴判決確定，屆時亦有不能強制執行或甚難執行之虞
    ；亦獲悉相對人美萬新企業股份有限公司（下稱美萬新公司
    ）之經營現況不佳，恐有轉讓他人之虞；鑑此，茲為保全將
    來之強制執行，實有進行假扣押之必要。然原審逕以債權人
    未能釋明假扣押之必要性，未能舉證諸如債務人有浪費財產
    、增加負擔、移往遠地、逃匿無蹤等情，遽為駁回本件假扣
    押之聲請，已不無強人所難、並屬導果為因之舉，為此提起
    抗告，請將原裁定廢棄，並裁定如請求事項所示，准為將相
    對人等之財產於三百八十二萬四千七百元之範圍內予以假扣
    押云云。
三、按請求及假扣押之原因應釋明之；前項釋明如有不足，而債
    權人陳明願供擔保或法院認為適當者，法院得定相當之擔保
    ，命供擔保後為假扣押，民事訴訟法第五百二十六條第一項
    、第二項分別定有明文。故債權人聲請假扣押，就其請求及
    假扣押之原因均應加以釋明。僅於釋明有所不足，而債權人
    陳明願供擔保或法院認為適當者，法院始得定相當之擔保，
    命供擔保後為假扣押。若債權人就其請求及假扣押之原因，
    有任何一項未予釋明，法院即不得為命供擔保後假扣押之裁
    定；而所謂假扣押之原因，依同法第五百二十三條規定，係
    指日後有不能強制執行或甚難執行之虞，或應在外國為強制
    執行之情形，如債務人浪費財產，增加負擔，或就其財產為
    不利益之處分，將成為無資力之狀態，或將移住遠地、逃匿
    無蹤、隱匿財產等是。債權人就假扣押之原因，依法有釋明
    之義務，亦即須提出可使法院信其主張為真實之證據，必待
    釋明有所不足，而債權人陳明願供擔保或法院認為適當者，
    法院始得定相當之擔保，命供擔保後為假扣押，若債權人未
    釋明假扣押之原因，即不符假扣押之要件（最高法院九十七
    年度台抗字第二二七號、第六四九號裁定意旨參照）。
四、經查：抗告人所提出之智慧財產法院九十九年度刑智上易字
    第七一號刑事判決、九十九年度附民上字第一四號刑事附帶
    民事判決及本院九十八年度簡附民字第四一五號刑事附帶民
    事訴訟判決影本各一件，充其量僅能釋明假扣押所欲保全之
    請求而已，惟就本件關於「日後不能強制執行或甚難執行之
    虞之假扣押原因」之事實，抗告人於原審僅以書狀陳稱：「
    相對人即債務人否認犯行，迄今未有償付判決金額之意」等
    詞，並未就相對人等將即刻脫產，而有不能或甚難強制執行
    之虞之情事，提出任何可資即時調查之證據以為釋明，難認
    抗告人已就「假扣押之原因」盡釋明之義務。抗告人所提上
    開抗告意旨，仍執「相對人即債務人矢口否認犯行，並悍然
    拒絕任何賠償，如今智慧財產法院之刑事、刑事附帶民事判
    決皆已作出，仍不願與抗告人洽商和解事宜，已可充分推認
    相對人等必將會為相關財產之移轉、變賣，以免償付之責」
    等主觀臆測之詞，另陳稱：「頃獲知相對人王秋鴻近來出入
    中國大陸頻繁，有將事業重心移往他處；亦獲悉相對人美萬
    新公司之經營現況不佳，恐有轉讓他人之虞」云云，惟仍未
    見抗告人提出可使法院信其主張為真實之證據，以釋明本件
    聲請假扣押之原因，自屬釋明之欠缺，依前揭說明，縱抗告
    人陳明願供擔保，亦難認足以補釋明之欠缺，與假扣押之法
    定要件不符，其對相對人聲請假扣押自屬不能准許。原法院
    因而駁回其聲請，並無違誤。抗告意旨猶執前詞指摘原裁定
    為不當，聲明廢棄，為無理由，應予駁回。
據上論結，應依刑事訴訟法第四百十二條，裁定如主文。
中    華    民    國   100    年    2     月    25    日
              刑事第八庭      審判長法  官  陳  鴻  清
                                    法  官  賴  彥  魁
                                    法  官  劉  安  榕
上列正本證明與原本無異
本裁定不得再抗告。
                                    書記官  陳  盈  真
中    華    民    國   100    年    3     月    7     日